臺灣新北地方法院板橋簡易庭小額民事判決
111年度板小字第2845號
原      告  張瀚文  
被      告  尹再熙  

上列當事人間請求侵權行為損害賠償事件，本院於民國111年9月
19日言詞辯論終結，判決如下：
    主  文
被告應給付原告新臺幣壹萬捌仟伍佰捌拾肆元。
訴訟費用新臺幣壹仟元由被告負擔。
本判決得假執行。
    事實及理由
一、原告主張：被告於民國111年1月22日15時32分許，騎乘車牌
    號碼000-0000號普通重型機車，行經新北市○○區○○路00號前
    ，因未注意車前狀況之過失，而撞擊由原告所有之車牌號碼
    000-0000號自用小客車（下稱系爭車輛），致系爭車輛受損
    ；並經訴外人凱銳汽車新莊廠（下稱凱銳車廠）修復，原告
    為此支付新臺幣18,584元（皆為工資費用）。為此，爰依侵
    權行為損害賠償之法律關係，請求被告賠償損害等語。並聲
    明：如主文第1項。
二、被告則以：對於賠償義務、金額均不爭執，願意賠償，但希
    望原告可以讓被告分期等語。
三、法院之判斷：
  ㈠原告主張之事實，業據其提出新北市政府警察局道路交通事
    故當事人登記聯單暨初步分析研判表、道路交通事故現場圖
    、汽車受損照片、凱銳車廠估價單等件為證，並據本院依職
    權向新北市政府警察局新莊分局調閱本件道路交通事故調查
    卷宗附卷可參，被告對此亦不爭執，堪認原告前開主張為真
    正。
  ㈡按因故意或過失，不法侵害他人之權利者，負損害賠償責任
    ；汽車、機車或其他非依軌道行駛之動力車輛，在使用中加
    損害於他人者，駕駛人應賠償因此所生之損害，民法第184
    條第1項前段、第191條之2前段分定明文。查，原告既因被
    告之上揭行為致系爭車輛受損，則其本於侵權行為損害賠償
    之法律關係，請求被告賠償系爭車輛之損害，自屬有據。
四、綜上所述，原告侵權行為損害賠償之法律關係，請求如主文
    第1項所示，為有理由，應予准許。
五、本件係適用小額訴訟程序所為被告敗訴之判決，依民事訴訟
    法第436條之20，應依職權宣告假執行。
六、本件係小額訴訟事件，依民事訴訟法第436條之19第1項規定
    ，確定本件訴訟費用額為第一審裁判費1,000元，由被告負
    擔。
中　　華　　民　　國　　111 　年　　10　　月　　6 　　日
                  臺灣新北地方法院板橋簡易庭
                        法  官  陳怡親
以上正本係照原本作成。
如不服本判決，應於送達後20日內，向本院提出上訴狀，並表明
上訴理由（上訴理由應表明一、原判決所違背之法令及具體內容
。二、依訴訟資料可認為原判決有違背法令之具體事實。），如
於本判決宣示後送達前提起上訴者，應於判決送達後20日內補提
上訴理由書（須附繕本），如未於上訴後20日內補提合法上訴理
由書，法院得逕以裁定駁回上訴。
中　　華　　民　　國　　111 　年　　10　　月　　6 　　日
                        書記官  劉芷寧